臺灣高等法院高雄分院民事裁定　　　　　 96年度抗字第165號
抗　告　人　少年中國晨報有限公司
法定代理人　甲○○
上列抗告人與相對人中國報系出版事業股份有限公司間請求商標
權損害賠償事件，聲請退裁判費，對於臺灣高雄地方法院中華民
國96年5 月15日94年度智字第10號第一審裁定，提起抗告，本院
裁定如下：
    主  文
抗告駁回。
抗告訴訟費用由抗告人負擔。
    理  由
一、本裁原裁定所記載之事實、理由，經核正確，茲引用之（如
    附件）。原裁定認事用法，均無不合，駁回抗告人之聲請，
    應屬正確，予以維持。
二、抗告意旨略以：本件抗告人起訴主張其一與訴外人中國晨報
    共同就相對人侵害商標行為提起不當得利返還訴訟，其二抗
    告人依契約關係對相對人提起給付權利金訴訟，核屬以一訴
    主張數項標的。而所撤回者為侵害商標不當得利部分（即起
    訴聲明第一項部分）。而續行訴訟者，為依契約關係請求權
    利金部分（即起訴聲明第2 項部分）。兩者請求權基礎不同
    ，當事人不同，為「數訴」關係，兩者一併起訴，純屬訴之
    客觀合併。倘當初請求不當得利部分，係向不同法院為之，
    則撤回該訴後，無異使該訴訟隨之終結。足徵本件抗告人與
    中國晨報部分撤回部分，依法該訴訟原法院之繫屬已消滅，
    就該部分無庸予以審理，則此部分之裁判費，得請求返還等
    云云。惟依最高法院95年度第7 次民事庭會議決議：「．．
    ．必該訴訟全部因原告撤回起訴或上訴人撤回上訴，致訴訟
    全部繫屬消滅而告終結時，始得聲請法院退還該裁判費二分
    之一」，非常明確表示必須全部訴訟繫屬消滅而告終結，始
    符合退還裁判費之要件。本件因抗告人及中國晨報撤回該訴
    訟起訴聲明第1 項之訴。法院仍應對該訴訟起訴聲明第2 項
    部分為審理，並未全部訴訟繫屬消滅而告終結。依最高法院
    上開決議意旨，仍不能為裁判費二分之一退還之聲請，抗告
    人主張，無可採。抗告意旨，執此指摘原裁定不當，求為廢
    棄，為無理由，應予駁回。
據上論結，本件抗告為無理由，爰依民事訴訟法第495 條之1 第
1 項、第449 條第1 項、第95條、第78條，裁定如主文。
中　　華　　民　　國　　96　　年　　6 　　月　　15　　日
                            民事第一庭
                                審判長法官  尤三謀
                                法      官  林健彥
                                法      官  簡色嬌
以上正本證明與原本無異。
如不服本裁定應於送達後10日內向本院提出再抗告狀 (並按他造
當事人之人數附繕本)， 並繳納再抗告費新臺幣1,000 元。再為
抗告應以適用法規顯有錯誤為理由，並經本院之許可，該許可以
原裁定所涉及之法律見解具有原則上之重要性者為限，並委任律
師為代理人。
抗告人之配偶、三親等內之血親、二親等內之姻親，或抗告人為
法人、中央或地方機關時，其所屬專任人員具有律師資格並經法
院認適當者，亦得為第三審代理人。抗告人或其法定代理人具有
律師資格者及前項情形，應於提起抗告或委任時釋明之。
中　　華　　民　　國　　96　　年　　6 　　月　　15　　日
                                書  記  官  張雲義
                                                   fq
